【裁判字號】    99,易,455
【裁判日期】    990630
【裁判案由】    竊盜
【裁判全文】
臺灣彰化地方法院刑事判決               99年度易字第455號
公  訴  人  臺灣彰化地方法院檢察署檢察官
被      告  丁○○
            丙○○
上列被告因竊盜案件，經檢察官提起公訴（99年度偵字第1977號
、第2024號），本院依簡式審判程序判決如下：
    主    文
丁○○共同竊盜，累犯，處有期徒刑拾月；又共同踰越安全設備
竊盜，累犯，處有期徒刑拾月；又攜帶兇器竊盜，累犯，處有期
徒刑柒月。應執行有期徒刑壹年捌月。
丙○○共同竊盜，累犯，處有期徒刑拾月；又共同踰越安全設備
竊盜，累犯，處有期徒刑拾月。應執行有期徒刑壹年肆月。
    犯罪事實及理由
一、犯罪事實：
  (一)丁○○前因施用毒品案件，經本院以93年度訴字第20號判決
    判處有期徒刑9 月、5 月，應執行有期徒刑1 年確定；又因
    施用毒品案件，經本院以93年度訴字第681 號判決判處有期
    徒刑1 年、7 月，應執行有期徒刑1 年6 月確定；上開罪刑
    經送監接續執行，於民國94年10月18日縮短刑期假釋出監付
    保護管束，嗣經撤銷假釋，入監執行殘刑10月又14日，於96
    年6 月7 日執行完畢。另因施用毒品案件，經臺灣高等法院
    臺中分院以95年度上訴字第2422號判決判處有期徒刑7 月、
    9 月，應執行有期徒刑1 年確定；再因竊盜案件，經本院以
    95年度易字第964 號判決處有期徒刑4 月、7 月，應執行有
    期徒刑8 月確定；又因施用毒品及竊盜案件，經本院分別以
    96年度訴字第527 號、95年度易字第1464號判決各判處有期
    徒刑7 月確定；上開數案嗣經臺灣高等法院臺中分院以96年
    度聲減字第1755號裁定減刑並定應執行刑為有期徒刑1 年6
    月確定，經送監執行，已於97年10月18日縮刑期滿執行完畢
    。丙○○前因施用第一、二級毒品案件，經本院以93年度訴
    字第174 號判決分別判處有期徒刑8 月、5 月，應執行有期
    徒刑1 年確定；再因施用第一級毒品案件，經本院以93年度
    訴字第865 號判決判處有期徒刑10月確定，嗣並與上開有期
    徒刑8 月、5 月定應執行有期徒刑1 年9 月確定；另因竊盜
    案件，經本院以93年度彰簡字第887 號判決判處拘役40日確
    定，並與上開有期徒刑1 年9 月入監接續執行，已於95年4
    月12日縮刑期滿執行完畢。出監後又因施用毒品案件，經本
    院以95年度訴字第1231號判決判處有期徒刑11月，上訴後，
    接連經臺灣高等法院臺中分院及最高法院駁回上訴而確定；
    再因施用毒品案件，經國防部南部地方軍事法院96年度訴字
    第20號判決判處有期徒刑1 年2 月，上訴後，經國防部高等
    軍事法院高雄分院駁回上訴確定；復因二次施用毒品案件，
    經本院96年度訴字第1674號判決分別判處有期徒刑10月，均
    減為有期徒刑5 月，應執行有期徒刑9 月確定，嗣再與上開
    有期徒刑11月（經減刑為有期徒刑5 月15日）、有期徒刑1
    年2 月（經減刑為有期徒刑7 月）定應執行有期徒刑1 年8
    月確定，入監執行後，甫於98年4 月9 日縮刑期滿執行完畢
    。
  (二)詎丁○○、丙○○均不知悔改，因施用毒品花費甚鉅，缺錢
    花用，竟於發現戊○○位在彰化縣鹿港鎮頂番里埤頭巷63號
    之工廠鐵窗已遭破壞，窗戶內有可供變賣之銅條時，萌生竊
    盜之犯意，二人並共同基於意圖為自己不法所有之個別犯意
    聯絡：
    1.先於98年12月8 日凌晨3 時許，由丙○○騎乘車牌號碼EX
      Y-707 號輕型機車搭載丁○○外出尋找作案用之自用小貨
      車，而於行經彰化縣和美鎮○○路○ 段64號前，發現甲○○所有之車牌號碼C8-8349 號自用小貨車車門未上鎖，即
      由丁○○下車徒手打開車門，並以在該自用小貨車內尋得
      之其他鑰匙1 支插入電門啟動車輛，而竊盜該自用小貨車
      1 部得手。
    2.丁○○、丙○○竊得上開自用小貨車後，即於同日零晨4
      時許，駕駛該自用小貨車前往戊○○位在彰化縣鹿港鎮頂
      番里埤頭巷63號之工廠外，由丙○○攀上工廠建築物窗台
      ，以將上半身自鐵窗原已遭破壞之上方窗戶，探身入工廠
      內之方式，徒手竊取工廠內放在窗戶旁之銅條，再遞交予
      在旁等候接應之丁○○，由丁○○將竊得之銅條放置到上
      開自用小貨車上，合計共竊得銅條約500 公斤，隨後即駕
      車逃逸，並將竊得之銅條變賣予不知情之謝有郡，得款共
      新臺幣（下同）57,000元；而上開自用小貨車，則棄置在
      彰化縣鹿港鎮○○路○ 段337 巷之路邊（已尋獲並由甲○○領回）。
    嗣經警調閱道路監視錄影畫面，始循線查獲上情。
  (三)丁○○另基於意圖為自己不法所有之竊盜犯意，於98年7 月
    1 日晚間8 時許，前往彰化縣鹿港鎮○○段地號342 號土地
    稻田旁，持客觀上足對人之生命、身體、安全構成威脅，具
    有危險性，可供兇器使用之螺絲起子1 支（未扣案），竊取
    乙○○所有之電纜線1 批（長約30公尺）得手，並將之變賣
    予不知情之流動資源回收業者，得款400 元。嗣於99年1 月
    11日晚間8 時許，於未被有偵查犯罪職權之機關或公務員發
    覺其犯罪前，主動向警坦承上開犯罪事實，並偕警至上開地
    點取證，始查悉上情。
二、本案被告丁○○、丙○○所犯均係死刑、無期徒刑、最輕本
    刑為3 年以上有期徒刑以外之罪，其等於準備程序就前揭被
    訴事實為有罪之陳述，經法官告知簡式審判程序之旨，並聽
    取其等與公訴人之意見後，本院認無不得或不宜改依簡式審
    判程序進行之處，爰依刑事訴訟法第273 條之1 第1 項、第
    284 條之1 ，裁定進行簡式審判程序，合先敘明。
三、認定上開犯罪事實之證據：
  (一)被害人甲○○、乙○○於警詢中之指述。
  (二)證人即告訴人戊○○於警詢及偵查中之證述。
  (三)丁○○、丙○○於偵查中以證人身分所為之證述。
  (四)證人謝有郡於警詢及偵查中之陳述。
  (五)竊盜現場及失竊自用小貨車照片共10張、監視器錄影畫面翻
    拍照片10張。
  (六)彰化縣警察局車輛協尋電腦輸入單1紙。
  (七)失車唯讀案件基本資料2紙。
  (八)被告丁○○、丙○○於警詢、偵查及審理時之自白。
四、論罪科刑：
  (一)按被告於夜間以手伸入其鄰居住宅前方之窗門，從窗內竊取
    衣服多件，其竊盜之手段，雖已越進窗門，使他人窗門安全
    之設備，失其防閑之效用，但其身體既未侵入住宅，自僅合
    於刑法第321 條第1 項第2 款所定之加重情形，而非夜間侵
    入住宅竊盜，原判決論以同條項第一款之罪，尚有未洽。又
    被告於夜間至某姓住宅，推窗伸手入室，竊取衣物，雖其身
    體未侵入住宅，尚難論以於夜間侵入住宅竊盜罪名，但其竊
    盜之手段，既已越進窗門，使他人窗門安全之設備失其防閑
    之效用，自應構成刑法第321 條第1 項第2 款之罪，最高法
    院著有33年上字第1504號、41年臺非字第38號判例意旨可資
    參照。本件如犯罪事實(二)2.所示之竊盜犯行，被告丙○○係
    以將上半身自窗戶探入建築物竊盜屋內銅條之方式進行竊盜
    ，依上揭判例意旨，自已該當於刑法第321 條第1 項第2 款
    之踰越安全設備竊盜罪，起訴書認被告二人此部分僅構成刑
    法第320 條第1 項之普通竊盜罪，容有誤會，惟此部分業經
    蒞庭檢察官於99年6 月22日以99年度蒞字第2716號補充理由
    書更正起訴法條及罪名為刑法第321 條第1 項第2 款之加重
    竊盜罪，是本院自毋庸再為起訴法條之變更。
  (二)次按刑法第321 條第1 項第3 款之攜帶兇器竊盜罪，係以行
    為人攜帶兇器竊盜為其加重條件，此所謂兇器，其種類並無
    限制，凡客觀上足對人之生命、身體、安全構成威脅，具有
    危險性之兇器均屬之，且祇須行竊時攜帶此種具有危險性之
    兇器為已足，並不以攜帶之初有行兇之意圖為必要。螺絲起
    子為足以殺傷人生命、身體之器械，顯為具有危險性之兇器
    （最高法院79年臺上字第5253號判例要旨參照）。本件如犯
    罪事實(三)所示之竊盜犯行，被告丁○○係持螺絲起子竊盜，
    依上揭判例意旨，自屬攜帶兇器竊盜無疑。
  (三)是核被告丁○○、丙○○所為如犯罪事實(二)1.所示之犯行，
    係犯刑法第320 條第1 項之普通竊盜罪，所為如犯罪事實(二)
    2.所示之犯行，係犯同法第321 條第1 項第2 款之踰越安全
    設備竊盜罪；被告丁○○所為如犯罪事實(三)所示之犯行，係
    犯同法第321 條第1 項第3 款之攜帶兇器竊盜罪。
  (四)被告丁○○、丙○○就如犯罪事實(二)所示之竊盜犯行，均有
    犯意聯絡及行為分擔，均為共同正犯。
  (五)被告丁○○所犯上開3 罪間，被告丙○○所犯上開2 罪間，
    均犯意各別，行為互殊，各應予分論併罰。
  (六)查被告丁○○、丙○○各有如上開犯罪事實欄所載之前科，
    被告丁○○已於97年10月18日縮刑期滿執行完畢，被告丙○○則已於98年4 月9 日縮刑期滿執行完畢，有臺灣高等法院
    被告前案紀錄表2 份附卷可稽，其等受此有期徒刑執行完畢
    後，5 年內故意再犯有期徒刑以上之罪，均為累犯，各應依
    刑法第47條第1 項之規定，加重其刑。
  (七)如犯罪事實(三)所示之被害人乙○○遭竊盜後並未報案，被告
    丁○○係於未被有偵查犯罪職權之機關或公務員發覺前，即
    主動向警員自首本件竊盜犯行，業據被告丁○○及被害人乙○○於警詢中供述明確，有警詢筆錄在卷可佐，為對於未發
    覺之罪自首而接受裁判，爰依刑法第62條前段之規定減輕被
    告丁○○該次竊盜罪之刑，並先加後減之。
  (八)爰審酌被告二人均正值年輕，卻不思循正當途徑獲取所需，
    任意竊取他人財物，侵害他人權益非微，顯然欠缺法紀觀念
    及自我控制能力，且其二人均前科累累，素行非佳，有臺灣
    高等法院被告前案紀錄表2 份在卷可憑，再參酌其等各次竊
    盜所竊得之財物價值、犯罪動機、目的、手段及犯後坦承犯
    行之態度等一切情狀，分別量處如主文所示之刑，並各定其
    應執行刑，以示懲儆。
  (九)被告丁○○用以犯如犯罪事實(三)所示竊盜犯行之螺絲起子1
    支，被告丁○○雖自承係其所有，但未扣案，且被告丁○○
    復供稱已不知該螺絲起子之所在等語（見本院審判筆錄第8
    頁），則該螺絲起子既非違禁物，又非應義務沒收之物，且
    無證據證明尚存在，爰不併予宣告沒收。
五、應依刑事訴訟法第273 條之1 第1 項，第299 條第1 項前段
    、第310 條之2 、第454 條第1 項，刑法第28條、第320 條
    第1 項、第321 條第1 項第2 款、第3 款、第51條第5 款、
    第47條第1 項、第62條前段，刑法施行法第1 條之1 第1 項
    、第2 項前段，判決如主文。
六、如不服本件判決，得自收受送達之日起10日內，向本院提起
    上訴。
本案經檢察官王元郁到庭執行職務。
中    華    民    國    99    年    6     月    30    日
                  刑事第四庭    法  官  吳永梁
以上正本證明與原本無異。
如不服本判決應於收受判決後10日內向本院提出上訴書狀，並應
敘述具體理由；其未敘述上訴理由者，應於上訴期間屆滿後20日
內向本院補提理由書( 均須按他造當事人之人數附繕本) 「切勿
逕送上級法院」。
告訴人或被害人對於判決如有不服具備理由請求檢察官上訴者，
其上訴期間之計算係以檢察官收受判決正本之日期為準。
中    華    民    國    99    年    6     月    30    日
                                書記官  許原嘉
附錄論罪科刑法條全文：
中華民國刑法第320條
意圖為自己或第三人不法之所有，而竊取他人之動產者，為竊盜
罪，處5 年以下有期徒刑、拘役或5 百元以下罰金。
意圖為自己或第三人不法之利益，而竊佔他人之不動產者，依前
項之規定處斷。
前二項之未遂犯罰之。
中華民國刑法第321條
犯竊盜罪而有左列情形之一者，處6 月以上、5 年以下有期徒刑
：
一  於夜間侵入住宅或有人居住之建築物、船艦或隱匿其內而犯
    之者。
二  毀越門扇、牆垣或其他安全設備而犯之者。
三  攜帶兇器而犯之者。
四  結夥三人以上而犯之者。
五  乘火災、水災或其他災害之際而犯之者。
六  在車站或埠頭而犯之者。
前項之未遂犯罰之。

司法院資訊處製作；財團法人民間司法改革基金會備份。
